【裁判字號】    98,聲,496
【裁判日期】    981030
【裁判案由】    發還提存物
【裁判全文】
臺灣嘉義地方法院民事裁定  98年度聲字第496號
聲  請  人  華南商業銀行股份有限公司
法定代理人  甲○○
代  理  人  乙○○
相  對  人  丙○○
                        75巷.
上列聲請人聲請返還提存物事件，本院裁定如下：
    主  文
本院九十五年度存字第一二六一號提存事件聲請人所提存之擔保
金新臺幣參萬伍仟元，准予發還。
聲請訴訟費用由相對人負擔。
    理  由
一、本件聲請人法定代理人原為李正義，現已變更為甲○○，經
    聲明承受訴訟，有聲請人提出通知該公司人力資源部之函文
    為證，核無不合，核先敘明。
二、按訴訟終結後，供擔保人證明已定20日以上之期間，催告受
    擔保利益人行使權利而未行使者，或法院依供擔保人之聲請
    ，通知受擔保利益人於一定期間內行使權利並向法院為行使
    權利之證明而未證明者，法院應依供擔保人之聲請，以裁定
    命返還其提存物或保證書，民事訴訟法第104 條第1 項第3
    款定有明文，依同法第106 條之規定，於其他依法令供訴訟
    上之擔保者，亦準用之。其中所謂訴訟終結，在因假扣押或
    假處分所供擔保之場合，因該擔保係為保障受擔保利益人因
    該假扣押或假處分所受損害而設，倘執行法院已依假扣押或
    假處分裁定為假扣押或假處分之執行，則在供擔保人撤回假
    扣押或假處分之執行前，受擔保利益人所受損害仍可能繼續
    發生，損害額既尚未確定，自難強令其行使權利，必待供擔
    保人已撤回假扣押或假處分之執行，始得謂為訴訟終結（最
    高法院87年臺抗字第234 號裁定意旨可資參照）。
三、聲請意旨略以：聲請人與相對人間清償借款事件，前依鈞院
    95年度裁全字第2260號民事裁定，為擔保假扣押，曾提供新
    臺幣（下同）35,000元為擔保，以鈞院95年度存字第1261號
    提存事件提存後，聲請鈞院以95年度執全字第1133號就相對
    人之財產為假扣押執行，茲因聲請人已聲請撤回上開假扣押
    執行，並向鈞院聲請通知受擔保利益人即相對人於一定期間
    內行使權利，獲鈞院以98年度聲字第352 號裁定定20日以上
    期間催告相對人行使權利，迄今逾期仍未行使，爰依法聲請
    返還上開提存物等語。並提出本院95年度裁全字第2260號裁
    定、95年度存字第1261號提存書、98年度聲字第352 號裁定
    暨確定證明書、民事假扣押執行聲請狀等為證。
四、聲請人上揭主張，經依職權調閱本院95年度裁全字第2260號
    、95年度執全字第1133號假扣押保全程序暨執行案卷、95年
    度存字第1261號擔保提存卷等核閱屬實，符合民事訴訟法第
    104 條第1 項第3 款所定之「訴訟終結」情形。又經本院定
    20日以上期間催告相對人行使權利迄未行使等情，亦有本院
    98年度聲字第352 號民事裁定暨確定證明書附卷可證，揆諸
    上揭規定及說明，聲請人之聲請即有理由，應予准許。
五、依民事訴訟法第95條、第78條規定裁定如主文。
中    華    民    國    98    年    10    月    30    日
                  民事第二庭法  官  柯月美
以上正本係照原本作成。
如對本裁定抗告須於裁定送達後10日內向本院提出抗告狀。
中    華    民    國    98    年    10    月    30    日
                            書記官  黃怡禎


司法院資訊處製作；財團法人民間司法改革基金會備份。
